臺灣高雄地方法院刑事裁定
                                     110年度聲判字第57號
聲  請  人
即  告訴人  陳○真  （年籍、地址均詳卷）
代  理  人  劉家榮律師
            黃鈺玲律師
被      告  莊曜聰  （年籍、地址均詳卷）
上列聲請人即告訴人因提告妨害自由案件，不服臺灣高等檢察署
高雄檢察分署110 年度上聲議字第1021號駁回再議之處分（原不
起訴處分案號：臺灣高雄地方檢察署110 年度偵續字第8 號），
聲請交付審判，本院裁定如下：
    主  文
聲請駁回。
    理  由
一、聲請理由略以：聲請人即告訴人陳○真（全名詳卷，下稱聲
    請人）前向臺灣高雄地方檢察署（下稱高雄地檢署）對被告
    甲○○涉犯刑法第305 條恐嚇罪嫌之告訴，經高雄地檢署檢察
    官為不起訴處分，嗣經聲請人提起再議，亦經臺灣高等檢察
    署高雄檢察分署（下稱高檢高雄分署）處分駁回再議。但高
    檢高雄分署處分書無視被告於民國109 年4 月5 日、同年4 
    月18日傳送簡訊予聲請人，表示要找聲請人之公公婆婆談，
    僅表面觀之被告傳送給聲請人的文字中並無「被告表示將轉
    知聲請人照片予聲請人公婆（聲請狀誤載為被告公婆）」為
    其依據，然若綜合整段文字，被告不僅表示說要找聲請人的
    公婆談，也提到要找聲請人公婆的朋友趙建在，之前的對話
    紀錄亦威脅聲請人若不接電話或回訊息，表示要將照片或任
    何聲請人與其他配偶以外之人有不尋常之關係傳給聲請人的
    配偶、配偶父母及其他親朋好友，且傳照片前後均以口頭方
    式表示要找聲請人的公公婆婆，傳達聲請人與其他男子有不
    正常往來的不實內容，被告之意實為以毀損、加害聲請人的
    名譽之事恐嚇聲請人，高檢高雄分署認被告之文字表達無從
    認定構成恐嚇，顯有違誤。為此，聲請法院准許將被告交付
    審判等語
二、按聲請人不服上級法院檢察署檢察長或檢察總長認再議為無
    理由而駁回之處分者，得於接受處分書後10日內委任律師提
    出理由狀，向該管第一審法院聲請交付審判；法院認為交付
    審判之聲請不合法或無理由者，應駁回之。刑事訴訟法第25
    8 條之1 、第258 條之3 第2 項前段分別定有明文。本件聲
    請人以被告涉犯恐嚇罪嫌，而提出告訴，經高雄地檢署檢察
    官為不起訴處分（110 年度偵續字第8 號）後，聲請人不服
    ，聲請再議，經高檢高雄分署檢察長於110 年6 月9 日以11
    0 年度上聲議字第1021號處分書駁回再議確定，聲請人於11
    0 年6 月16日收受前開再議駁回處分書，並委任律師為代理
    人於110 年6 月25日具狀向本院聲請交付審判各情，有前揭
    不起訴處分書、再議處分書、送達證書及刑事交付審判聲請
    狀各1 份在卷可稽，是本件聲請人在法定期間提出本件交付
    審判之聲請，程序上並無不合，合先敘明。
三、次按，刑事訴訟法第258 條之1 規定告訴人得向法院聲請交
    付審判，核其立法意旨，係法律對於「檢察官不起訴或緩起
    訴裁量權」制衡之外部監督機制，此時，法院之職責僅在就
    檢察官所為不起訴或緩起訴之處分是否正確加以審查，藉以
    防止檢察機關濫權。依此立法精神，同法第258 條之3 第3
    項規定：「法院就交付審判之聲請為裁定前，得為必要之調
    查」，其所謂「得為必要之調查」，係指調查證據之範圍應
    以偵查中曾顯現者為限，不可就新提出之證據再為調查，亦
    不可蒐集偵查卷宗以外之證據，否則將與刑事訴訟法第260
    條之再行起訴規定混淆不清。又法院於審查交付審判之聲請
    有無理由時，除認為告訴人所指摘不利被告之事證未經檢察
    機關詳為調查或斟酌，或不起訴處分書所載理由違背經驗法
    則、論理法則或其他證據法則者外，不宜率予交付審判（法
    院辦理刑事訴訟案件應行注意事項第134 點參照）。至上開
    所謂告訴人所指摘不利被告之事證未經檢察機關詳為調查，
    係指告訴人所提出請求調查之證據，檢察官未予調查，且若
    經調查，即足以動搖原偵查檢察官事實之認定及處分之決定
    ，倘調查結果，尚不足以動搖原事實之認定及處分之決定者
    ，仍不能率予交付審判。
四、經查：
  ㈠聲請人所提上開告訴，經高雄地檢署檢察官以110 年度偵續
    字第8 號為不起訴處分，係以：
  ⒈刑法第305 條之恐嚇罪，所稱以加害生命、身體、自由、名
    譽、財產之事，恐嚇他人者，係指以使人生畏怖心為目的，
    而通知將加惡害之旨於被害人而言。而所謂致生危害於安全
    ，係指受惡害之通知者，因其恐嚇，生安全上之危險與實害
    而言（最高法院52年台上字第751 號判例意旨可資參照）。
    是該條之恐嚇罪，係行為人以加害生命、身體、自由、名譽
    、財產之事恐嚇他人為要件，且須有惡害通知，始足當之。
    所謂惡害通知，係指明確而具體加害上述各種法益之意思表
    示，客觀上一般人皆認足以構成威脅，致接受意思表示者之
    生活狀態陷於危險不安之境。倘非具體明確，即難認係惡害
    通知。又如僅以接受意思表示之一方之主觀感受為準，亦有
    悖於法律之安定性，從而對被害人為惡害之通知，是否使被
    害人心生畏怖，應依個案之具體事實審酌主、客觀情形全盤
    判斷，不得僅憑被害人自稱心生畏怖，即遽以該罪相繩（臺
    灣高等法院104 年度上易字第854 號判決參照）。
  ⒉被告於108 年1 月5 日多次以通訊軟體LINE撥打電話予聲請
    人，並傳送「我現在立即打電話」、「趙建在」、「現在要
    打電話給趙建在」、「趙建在：0000-000-***（詳卷）」、
    「妳沒用的老公叫蔡權照」、「妳會死」、「別忘了還有照
    片」等訊息給聲請人，另於108 年1 月13日以通訊軟體LINE
    傳送「照片我會傳給蔡先生」、「不會再傳訊給你，放心」
    、「訊息傳遞立刻讀了，不會像以前說一直在睡30個小時不
    讀不回，哈哈」等訊息給聲請人等情，有聲請人陳報之通訊
    軟體LINE對話紀錄在卷可參，是聲請人所指被告曾表示要將
    「照片」傳給其先生乙節，尚非無據。然縱被告曾表示要將
    「照片」傳給聲請人之先生，惟被告在上該對話紀錄中未將
    所稱欲傳送之照片先行傳給告訴人觀看，亦未指明係何種照
    片或描述照片內容，則被告所稱會傳送照片等語是否已達明
    確而具體尚有所疑，即難據以明確判讀係屬惡害通知之恐嚇
    行為。再者，聲請人於偵查中表示：當時看到上該被告所傳
    訊息中所指「照片」，其認為只是2 人一起出去吃飯合照的
    照片，並不是其裸體之照片，因為覺得被告可能在傳照片給
    其先生時會加其他話，其怕先生不高興又跟其吵架等語在卷
    ，可知此僅聲請人內心之推認，其生活狀態是否確陷於危險
    不安，亦非無疑，要難僅以聲請人之主觀感受自認心生畏怖
    而遽以恐嚇罪責相繩。
  ⒊綜上所述，本件在客觀上並不足以排除被告所辯情節成立之
    可能性，且依現存之證據未臻以排除其他合理可疑之程度。
    此外，復查無其他積極證據足資證明被告有何告訴人所指訴
    之犯行，揆諸首揭法條及判例意旨，實難遽為不利被告犯罪
    事實之認定，應認其犯罪嫌疑尚有不足。
  ㈡嗣因聲請人不服而提起再議，經高檢高雄分署檢察長以110年
    度上聲議字第1021號維持原偵查結果，並認為：
  ⒈查聲請人前於妨害秘密部分聲請交付審判時所提出與自己配
    偶於108 年2 月6 日20：31至20：33通訊軟體對話內容略為
    ：聲請人配偶：「妳脫光的照片妳要看？」，聲請人：「好
    啊」、「是不是我啊」，聲請人配偶：「是不是妳？」、「
    算了」，聲請人：「給我看呀」，聲請人配偶：「不用」，
    聲請人「我被偷拍」、「我要報警」，聲請人配偶：「妳的
    事」（詳本院110 年度聲判字第2 號卷第25頁，高雄地檢署
    110 年度偵續字第8 號第61頁至63頁通訊軟體翻拍照片）；
    嗣聲請人於同日下午8 ：44分方與被告女兒互設為通訊軟體
    好友後，隨即於同日下午8 ：45分傳訊被告女兒：「你爸很
    變態」、「偷拍我裸照」、「傳給我老公」、「麻煩你看你
    爸如何處理」等訊息予被告女兒，而疑為被告前妻之人隨即
    以女兒手機回傳訊息：「您好我是孩子的媽媽（監護人），
    麻煩您以後不要再傳任何的對話給我女兒，因為您已經造成
    我孩子的不舒服和困擾，您所傳的所有對話我都會截圖存證
    ，大人的事情請您自己處理，不要透過孩子謝謝您」（詳高
    雄地檢署109 年度醫他字第33號卷第13頁、51頁）。是聲請
    人知悉被告傳送聲請人裸露照片予聲請人配偶時，其緊接下
    來所採取之動作竟是告知不相干之被告女兒（疑未成年），
    甚至甚至延至約1 年5 個月後（109 年7 月8 日）方提出恐
    嚇告訴，則聲請人是否因被告傳送裸照予配偶而心生畏懼，
    實非無疑。而本案依聲請人指訴被告所為「惡害通知」之內
    容，係被告於108 年1 月5 日、同年1 月13日多次以通訊軟
    體LINE傳訊聲請人表示要將「照片」傳送予聲請人配偶乙節
    ，因本案前次發回續查前之偵查結果（高雄地檢署109 年度
    偵字第22559 號不起訴處分），未就此部分聲請人主觀上是
    否已心生畏懼加以調查釐清，經高檢高雄分署就此發回續查
    ，聲請人於高雄地檢署續查時到庭陳稱：「（問：被告不斷
    拿相片事情恐嚇你，說你不理他，不接他電話就要傳臉書私
    訊照片給你先生看，你心中作何感想？）我覺得有照片也只
    是我們兩人出去吃飯合照的照片而已，我覺得他在傳時可能
    會加其他的話，我覺得他恐嚇到我。（問：這樣到底你是否
    會害怕被告的話？）會，我怕他跟我先生亂講什麼。（問：
    被告跟你講相片的事時，你當時是覺得被告講的是你們一起
    吃飯合照的照片，而不是你裸體的照片？）對。當時我根本
    不知道她有偷拍我裸體的照片。（問：所以你表示你會害怕
    的原因為何？）我只怕我先生不高興，又跟我吵架。另外被
    告一直說要找我公公、找我公公朋友，也有打電話給我公公
    的朋友，這部分對我公公而言，為何他要接受被告的騷擾，
    而且我覺得他這樣會讓我在家無法立足，我覺得被告要毀了
    我，而且被告之後也有說我會慘、我會死。（問：提示109
    偵22559 第43頁，再議狀1 至3 行上稱「我不以為意因為我
    沒照過私密照」，你說的不以為意是什麼意思？）我是覺得
    我沒有私密照這個東西，而且我當時覺得我先生是不是在騙
    我，假裝有這件事。」（詳高雄地檢署110 年度偵續字第8
    號第152 頁至153 頁）。是由聲請人上揭供述，聲請人似未
    因被告表示要傳送「照片」予聲請人配偶一事而心生畏懼。
  ⒉又聲請人於上開供述表示被告在傳照片時「可能會加其他的
    話」、「怕他跟我先生亂講什麼」等；以及聲請人指稱被告
    有「打電話給我公公的朋友，這部分對我公公而言，為何他
    要接受被告的騷擾，而且我覺得他這樣會讓我在家無法立足
    」，亦即如同再議意旨所稱聲請人害怕婚姻遭破壞而陷於恐
    懼一節，在常情上雖可理解。惟究竟聲請人指稱被告可能「
    亂講」或所為之言語上「騷擾」，其內容欠缺「具體明確性
    」，均難認該當「惡害通知」。至被告在對話內容中傳送聲
    請人關於聲請人公公姓名、聲請人配偶姓名、聲請人公公友
    人電話號碼後，傳送「妳會死」等內容，然觀之此等對話前
    後內容，可知被告語意並非加害生命、身體，而係欲將自己
    與聲請人間彼此間關係告知上開人等，從而如同上述，衡情
    此可能影響聲請人公婆對聲請人之看法，惟內容仍乏具體明
    確。
  ⒊再議意旨指稱被告仍於109 年4 月5 日、4 月8 日傳訊恐嚇
    聲請人，欲將照片情事轉知聲請人公婆乙節，顯為惡害通知
    之恐嚇行為，並提出通訊軟體對話內容翻拍照片2 張為證（
    高雄地檢署110 年度偵續字第8 號第197 頁至198 頁）。惟
    查，依聲請人所提出該2 紙對話記錄，其中4 月5 日雙方對
    話情節如下，聲請人：「你繼續恐嚇我」、「你一支手遮住
    天嘛」，被告：「我找一下趙建左，再約你公公婆婆談」，
    聲請人：「你用它恐嚇我好幾次了」，被告：「妳可以先找
    建在」，聲請人：「不敢接電話是不是」，被告：「他是高
    雄銀行的，妳公。：的好朋友，而且我的事有告訴他了」，
    聲請人：「你認識的人有我大嗎你自己做事還要找人」，被
    告：「沒有」，聲請人：「我今天找好人去你家你媽家找人
    」。另4 月8 日雙方對話內容如下，被告：「我剛剛跟連先
    生討論了」，聲請人：「你好窮窮到要拍別人照片恐嚇」、
    「道德在哪啊笑屎了」，被告：「你的道德呢？」、「我恐
    嚇你什麼了」，聲請人：「我看你到醫生公會有沒有道德」
    、「做醫生還拍照恐嚇對嗎」，被告：「只是妳真的太亂了
    」，聲請人：「你媽的」，被告：「我拍了什麼？」，聲請
    人：「你太離譜」，被告：「一下子餐酒館」，聲請人：「
    我找餐酒館老闆」。是從聲請人所提出之上揭對話內容，並
    無被告表示將轉知聲請人照片予被告公婆之相關文字。聲請
    人逕將此部分內容與1 年多前被告表示要將「照片」傳送予
    被告配偶或找聲請人公公朋友之事相連結，難認有據。退萬
    步言，縱參酌聲請人所提出歷次與被告間通訊軟體對話內容
    ，可得具體特定被告預告知聲請人配偶、公婆、公公友人即
    為「聲請人與被告間不尋常之男女感情關係」一事，然此種
    向特定關係之人曝光感情隱私，如未以之勒索財物或強制行
    為，則此「隱私」在概念上是否類同「生命、身體、自由、
    名譽、財產」等絕對受保護之權利，不無可疑。
  ⒋綜上所述，本件原不起訴處分經核尚無不合，聲請再議為無
    理由，爰依刑事訴訟法第258 條前段為駁回之處分。
  ㈢前揭不起訴處分及駁回再議理由暨事證，業經本院依職權調
    閱前開卷證核閱屬實。本件聲請人雖以上開理由聲請交付審
    判，惟查：
  ⒈聲請人固提出通訊軟體LINE對話內容翻拍照片2 張（見高雄
    地檢署110 年度偵續字第8 號卷第197 至198 頁），認被告
    於109 年4 月5 日傳送之簡訊「我找一下趙建左，再約你公
    公婆婆談」即係恐嚇要傳達聲請人與其他男子有不正常往來
    的不實內容云云。惟上開對話僅為完整對話內容之一部分，
    無從得悉其對話前後脈絡為何。而觀之被告提出其與聲請人
    自109 年3 月16日起至同年4 月19日為止之通訊軟體LINE對
    話紀錄（見高雄地檢署110 年度偵續字第8 號卷第129 至14
    0 頁），其中於109 年4 月5 日之對話顯示，係聲請人於該
    日7 時13分先傳訊息予被告稱：「什麼時候給我賠償」，被
    告回以：「你可以找我朋友」、「不然我就是去找你公公談
    ，反正對我易如反掌」，且於同年3 月21日、3 月23日、3 
    月24日，雙方對話紀錄亦均有提及聲請人要求和解賠償、被
    告同意給付20萬元作為道義上補償、被告要求聲請人提供匯
    款帳號、聲請人表示沒有帳號、被告表示會領現金及請聲請
    人與林醫生聯繫等內容。綜觀上開對話前後文義，應可確認
    被告所稱要找友人或聲請人的公公婆婆談，係指討論如何給
    付賠償之事宜，尚難認被告有何聲請人所指以毀損、加害聲
    請人的名譽之事恐嚇聲請人之情事。
  ⒉綜上，經檢視被告與聲請人之間的簡訊對話內容，難認被告
    有何以加害生命、身體、自由、名譽、財產之事恐嚇聲請人
    之情形，檢察官因而認定被告無恐嚇之犯罪嫌疑，符合證據
    法則、論理法則及經驗法則。
五、綜上所述，本案經本院審核結果，認原偵查檢察官所為之不
    起訴處分及高檢高雄分署檢察長之處分，其採證與認事用法
    ，均無違背經驗、論理法則或其他證據法則，且聲請人所指
    亦不足以動搖原偵查檢察官關於事實之認定及處分之決定。
    從而，聲請人聲請本件交付審判為無理由，應予駁回。至聲
    請人之聲請交付審判狀雖稱：「待閱覽卷宗後，再行補陳詳
    細理由」等語，但經本院於110 年11月15日函請聲請人之代
    理人「於本案閱卷後，如有意見，請於文到7 日內具狀陳明
    」，迄未據補提其他意見或詳細理由，爰不待其補陳理由，
    逕行裁定，附此敘明。
六、依刑事訴訟法第258 條之3 第2 項前段，裁定如主文。
中　  華　　民　　國　  111 　 年　　2　　月　　25　　日
                  刑事第七庭　 審判長法　官    林柏壽
                                     法　官    洪韻筑
                                     法　官    李宜穎
以上正本證明與原本無異。
不得抗告。
中　　華　　民　　國　  111 　 年　  2　　月　　25　　日
                                     書記官    王紀淳